【裁判字號】    88,簡上,153
【裁判日期】    890308
【裁判案由】    傷害
【裁判全文】
臺灣高雄地方法院刑事判決                        八十八年度簡上字第一五三號
    上  訴  人  臺灣高雄地方法院檢察署檢察官
    被      告  甲○○
右列被告因傷害案件，公訴人不服臺灣高雄地方法院鳳山簡易庭八十八年度鳳簡字第
五四一號，中華民國八十八年十月一日第一審判決（聲請簡易判決處刑案號：臺灣高
雄地方法院檢察署八十八年度偵字第一九０二０號）提起上訴，本院判決如左：
    主  文
原判決撤銷。
甲○○傷害人之身體，處罰金參仟元。如易服勞役，以佰元折算壹日。
    事  實
一、甲○○於民國八十八年七月五日十三時許，在高雄縣鳳山市○○路一九號內，正
    與友人打麻將時，因乙○○進入出言罵人，妨害甲○○等人打牌，甲○○上前勸
    阻、制止，惟乙○○未聽從並拒不離開該處，甲○○心生不滿，於出手將乙○○
    推出門外之際，又基於傷害之犯意，出手毆打乙○○，致乙○○受有前胸、腹部
    輕微挫傷之傷害。
二、案經被害人乙○○訴由台灣高雄地方法院檢察署檢察官偵查後聲請簡易判決處刑
    。
    理  由
一、訊據被告甲○○矢口否認有右揭傷害犯行，辯稱：伊當時正與友人打牌，告訴人
    進入出言罵人，伊只出手推告訴人之肩膀，推出門外，伊並未出手毆打告訴人，
    告訴人如何受傷，伊不清楚云云。惟查：被告於右揭時地，出拳毆打告訴人胸前
    及腹部之事實，業據告訴人於警訊時指訴綦詳。依告訴人所提之高雄縣鳳山市五
    甲社區醫院八十八年七月六日診斷證明書一紙，亦載明告訴人受有前胸、腹部挫
    傷之傷勢，亦與告訴人在警訊時所供述遭毆打之情節相吻合，而該前胸、腹部之
    傷害，依病歷表所載是輕微挫傷，從表面上看起來，傷勢並沒有明顯的紅腫，範
    圍無法確定，沒有特定的範圍及瘀血，是根據醫師的觸診及病人的主述（理學檢
    查），判斷病人有挫傷的情形等情，業據證人即上開醫院醫師屠治宇在本院審理
    中結證甚詳，足見告訴人之前胸、腹部確受有輕微傷害甚明。再參酌被告與告訴
    人並不認識，告訴人無端進入罵人，使被告無法繼續打牌，於令其離去並推出屋
    外，告訴人仍不離去，繼續罵人之情狀，被告一時氣憤，而出手毆打告訴人，衡
    情與常情尚無不合，是告訴人所指被告出手毆打之指訴，顯非虛詞。而依告訴人
    所受外表上並無任何特定紅腫、瘀血之傷勢以觀，其所受傷害甚輕，以被告之壯
    年男子而言，足見被告於初手毆打告訴人時，其出手力道尚輕，動作不大，故證
    人鄭明福、莊發財固均到庭證述未見到被告出手毆打告訴人云云，然依當時告訴
    人進入罵人後所引發爭執，及被告站起後出手將告訴人推出門外，背對證人之整
    體情狀以觀，證人等之注意力當係集中在告訴人是否為被告推出及是否因被告之
    制止而停止罵人，而被告出手毆打之力道輕微、動作不大，證人等是否能看到被
    告出拳毆人，已非無疑；再被告於將告訴人推出門外後，出手毆打告訴人，證人
    等仍在屋內，其等亦難發現被告有毆打告訴人，是其等所為證言，顯難為被告有
    利之認定。至告訴人在本院審理中固指訴稱遭被告以拳腳毆打，被打倒在地，並
    致肋骨斷掉云云，並提出上開醫院八十八年十月十五日所出具之診斷證明書為證
    ，惟此與其在警訊時所指被告以拳頭毆打已有歧異，且該診斷書所載之Ｃ型肝炎
    ，顯與受外力毆打無關，而左側胸部陳舊性挫傷合併多處肋骨骨折，則係八十八
    年十月十三日告訴人要求健康檢查，醫院為其照胸部Ｘ光攝影檢查，發現其左側
    胸部確有多處已癒合之陳舊性骨折，依Ｘ光片所顯示情形研判，肋骨骨折已有半
    年以上，從醫學上判斷，病人如在八十八年七月五日就診時已新發生肋骨骨折，
    至少胸腹應有劇烈疼痛、呼吸困難等症狀，但從八十八年七月五日起至十月十三
    日止，病人先後前往求診五十七次，均未抱怨有胸部有疼痛症狀，可見其肋骨之
    傷害應係在八十八年七月五日之前發生的等情，亦據證人即告訴人之診治醫師屠
    治宇在本院審理中結證屬實（八十九年一月三十一日訊問筆錄）。顯見告訴人在
    本院審理中所指訴之肋骨骨折傷勢，並非由被告所造成者甚明，此部分自難認係
    被告所為。是綜合上情，告訴人在警訊時之指訴與事實並無不合，當可採信。被
    告所辯，顯係卸責之詞，不足採信。事證明確，被告上揭犯行洵堪認定。
二、核被告所為，係犯刑法第二百七十七條第一項之傷害罪。原審對被告論罪科刑，
    固非無見，惟被告出拳毆打告訴人，致告訴人受有前胸、腹部挫傷，原審判決僅
    依具診斷證明書所載「挫傷」而判斷告訴人所受之傷害，並未對其「挫傷」之程
    度予以調查審認，致影響被告犯罪所生損害程度之判斷，顯有違刑法第五十七條
    所定科刑審酌標準之要求，至公訴人循告訴人上訴意旨認原判決量刑過輕雖無理
    由，然原判決既有上開可議之處，自應由本院將原判決撤銷改判。審酌被告因被
    害人之無理刺激，一時氣憤，情緒失控動手傷人，固有不該，惟被害人對於損害
    之發生亦難謂無何責任，又被害人所受之傷害甚輕，以及被告並無犯罪前科，有
    臺灣高雄地方法院檢察署刑案資料查註記錄表在卷可按等一切情狀，爰量處如主
    文所示之刑，並諭知易服勞役之折算標準。
三、被告經本院合法傳喚，無正當之理由拒不到庭，爰不待其陳述，逕行判決，附此
    敘明。
據上論斷，應依刑事訴訟法第四百五十五條之一第一項、第三項、第三百六十九條第
一項前段、第三百七十一條，刑法第二百七十七條第一項、第四十二條第二項，罰金
罰鍰提高標準條例第一條前段、第二條，判決如主文。
中    華    民    國    八十九    年        三      月        八        日
                              臺灣高雄地方法院刑事庭
                                  審判長法官  蘇秋津
                                        法官  李昭彥
                                        法官  林水城
右正本證明與原本無異。
不得上訴
                                      書記官  李文廣
中    華    民    國    八十九    年        三      月        八        日
附錄論罪法條
刑法第二百七十七條第一項
傷害人之身體或健康者，處三年以下有期徒刑，拘役或一千元以下罰金。


司法院資訊處製作；財團法人民間司法改革基金會備份。
